# 套保会计处理

提问人：zhs7403 时间：2019-06-27 14:09:45
问题 4-1-1（远期外汇合约是否可以采用套期保值方式核算）中的案例：
例如， 2011 年 10 月 1 日签订 6 个月期限的远期合约，约定于 2012年 3 月 31 日卖出 100 万美元，约定远期汇率为 6.3； 2011 年 12 月31 日的即期汇率为 6.4，但 2011 年 12 月 31 日签订的三个月期限的远期合约上注明的交割汇率为 6.25，则： 2011 年 10 月 1 日签订 6 个月期限的远期合约于 2011 年 12 月 31 日的公允价值＝ 100 万美元 ×（6.3-6.25）＝人民币50,000 元。 2011 年 10 ～ 12 月累计确认公允价值变动收益 50,000 元（借：交易性金融资产，贷：公允价值变动损益）。
这个案例参考意见写的是，《企业会计准则第 24 号——套期保值》第十七条对套期会计的运用给出了严格的前提条件，包括对文档、套期关系的清晰指定、过去和预计未来套期关系的高度有效性等方面的要求。在实务中，能够完全满足此处要求的严格条件的企业并不多见；而且套期会计方法的运用需发生较高的成本（如每期末的套期有效性评价）；并且即使符合套期有效性标准，也是 “可以选择” 而不是 “必须” 采用该准则规定的套期会计方法，因此实务中套期会计方法的运用较为少见。
那么实施新 24 号以后，如何可以用套保核算，假如满足第 15 条情况下是否可以？如果可以套保核算，属于现金流套期还是公允价值变动套期？
如果满足相应如何进行会计处理？如果不满足主要是哪一条？
此外，由于在 2011 年 10.1日客户还没有美元，但预计 2012 年 3 月底会有，那么如何考虑是否套保有效性？

回答人：chenyiwei
新准则下套期会计方法的使用门槛虽有降低，但仍较高（原先的门槛大部分仍存在），且仍然是可选项，故建议谨慎使用。
如果要采用套期会计方法的，此类外汇远期合约一般按现金流量套期处理。